# 收入会计处理

提问人：liuwa99 时间：2019-02-16 14:40:53
求助陈版：
A 公司是国际设备商的独家经销商，B 公司与A 公司属于协作关系。现 B公司将掌握的终端客户 C 介绍给A 公司，并向 A采购设备。
假设 A公司设备采购款 1000 万元，B 公司将该设备以 1500 万元的价格销售给终端客户 C。但终端客户 C 公司要求，合同、资金、发票等只能与A公司签订。由此，A与 C 公司签订了销售合同 1500 万元。经以上过程，A 与供应商签订了独立的采购合同，并与 C 客户签订独立的销售合同。
A公司与 B公司双方约定，该项目总利润 500 万元（1500-1000）A公司享有固定 20%收益（如收款超期，需要另外增加支付设备款的利息费用），B 公司分享剩余收益；B 公司负责应收款项催收，收到的款项先保证 A 公司的收益，剩余收益待收到后再返还给 B 公司。设备的质保和维护由 A公司国际设备商负责。
请问 A 公司上述收入、成本或费用，如何进行会计处理。A 公司返回给B 公司的利润能否计为销售费用-佣金进行核算。谢谢

回答人：chenyiwei
从你说的情况看，A 公司在该业务中实际上是在出借其经销商资质，获取固定收益，而将相关风险和报酬由 B 公司承担。但该业务对外仍需以 A的名义承接和执行。对此，首先应注意分析A 应采用“总额法”还是 “净额法”
确认收入。
个人理解这种情况下应采用 “总额法” 的可能性较大（尽管 A 实际不承担存货风险，但 A仍然是对外销售的首要义务人）。在此情况下，A 从境外供应商付款购买设备，正常确认采购；将设备交付给境内客户，境内客户验收确认时确认收入；扣除协议约定的 A 应得的固定收益，剩余收益归属于 B，确认管理费用和应付 B 的负债。

提问人：liuwa99 时间：2019-02-17 10:46:57
追问：如果采用总额法确认收入及成本，另外的需要支付给第三方的为何确认管理费用，如何理解？能否理解为佣金？另因支付给第三方的费用从 A和 C 正常的销售合同中无法获取相关证据，能否依靠 A与 B 之间的协议进行确认？谢谢

回答人：chenyiwei
B 并未直接提供融资，故将归属于 B 的收益确认为管理费用。也可以作为佣金支出确认销售费用。